臺灣彰化地方法院刑事判決　　　　　　　96年度易字第1127號
公　訴　人　臺灣彰化地方法院檢察署檢察官
被　　　告　甲○○
上列被告因違反家庭暴力防治法案件，經檢察官提起公訴（96年
度偵字第5934號），本院依簡式審判程序判決如下：
    主  文
甲○○違反法院依家庭暴力防治法第十四條所為禁止實施家庭暴
力之民事通常保護令裁定，處拘役伍拾日，如易科罰金，以新臺
幣壹仟元折算壹日；又違反法院依家庭暴力防治法第十四條所為
禁止實施家庭暴力之民事通常保護令裁定，處拘役伍拾伍日，如
易科罰金，以新臺幣壹仟元折算壹日。應執行拘役壹佰日，如易
科罰金，以新臺幣壹仟元折算壹日。
    事  實
一、甲○○係乙○○之前夫，2人間具有家庭暴力防治法第3條第
    1款所定之家庭成員關係。甲○○前曾對乙○○實施家庭暴
    力行為，經乙○○向本院聲請後，由本院於民國95年10月23
    日核發95年度家護字第561號民事通常保護令，裁定命甲○
    ○不得對乙○○實施身體或精神上不法侵害之行為，並不得
    直接或間接對乙○○為騷擾行為，該保護令之有效期間為10
    個月。甲○○於收受該保護令並知悉其內容後，於前揭保護
    令有效期間內，（一）因細故與乙○○發生口角，竟基於恐
    嚇及違反民事通常保護令之犯意，於96年6月6日13時1分許
    ，以行動電話門號0000000000號傳送「我說過沒有多久可以
    陪我了，再這樣下去不要怪我說話不算話，我早上已經口頭
    辭職了，下午我請假，我說過我真的沒有那麼軟，沒有了你
    ，我活著沒有意義，這幾天我會好好思考從誰先下手，我要
    讓你親眼看見我的心狠手辣，該說的我都說了，最後只有三
    個字（對不起），也拜託你不要上班了，走遠一點吧，保重
    」之簡訊內容至乙○○之行動電話，使乙○○心生畏懼，致
    生危害於乙○○之安全，而對於乙○○實施精神上不法侵害
    之行為，違反上開民事通常保護令裁定；（二）甲○○復於
    96年6月13日5時30分許，在彰化縣田尾鄉○○路○段402號，
    因與乙○○發生口角，另基於恐嚇及違反民事通常保護令之
    犯意，對乙○○恫稱：「請妳再給我一次機會，不然我不想
    活，會讓妳很好看」等語，使乙○○心生畏懼，致生危害於
    乙○○之安全，而對於乙○○實施精神上不法侵害之行為，
    違反上開民事通常保護令裁定。
二、案經彰化縣警察局北斗分局報告臺灣彰化地方法院檢察署檢
    察官偵查起訴。
    理  由
一、本案被告甲○○所犯係死刑、無期徒刑、最輕本刑為3年以
    上有期徒刑以外之罪，其於準備程序就前揭被訴事實為有罪
    之陳述，經受命法官告知簡式審判程序之旨，並聽取其與公
    訴人之意見後，本院認無不得或不宜改依簡式審判程序進行
    之處，爰依刑事訴訟法第273條之1第1項、第284條之1，裁
    定本案由受命法官獨任進行簡式審判程序，合先敘明。
二、訊據被告甲○○對於上開事實坦承不諱，並經證人即被害人
    乙○○於警詢中指訴明確，復有上開民事通常保護令、彰化
    縣警察局北斗分局保護令執行紀錄表、行動電話簡訊翻拍照
    片4張附卷可參，足徵被告之任意性自白與事實相符，可以
    採信。本案事證明確，被告犯行堪以認定，應予依法論科。
三、按家庭暴力防治法所稱家庭暴力者，謂家庭成員間實施身體
    或精神上不法侵害之行為，此為家庭暴力防治法第2條第1款
    所明定。本件被告僅因細故即發送上開恐嚇之簡訊內容予被
    害人乙○○，復因口角爭執，即對被害人乙○○為上開恫嚇
    言語，自均屬對被害人乙○○實施精神上不法侵害。核被告
    事實欄一（一）、（二）所為，均係犯家庭暴力防治法第61
    條第1款之違反保護令罪及刑法第305條之恐嚇危害安全罪。
    被告所為事實欄一（一）、（二）之恐嚇犯行，各係以一行
    為同時觸犯刑法第305條之恐嚇危害安全罪及家庭暴力防治
    法第61條第1款之違反保護令罪，為想像競合犯，應各從一
    重之違反保護令罪處斷。被告先後2次違反保護令之犯行，
    犯意各別，應予分論併罰。爰審酌被告犯罪之動機、目的、
    手段、其品行及智識程度、犯罪所生之危害、其犯罪後坦承
    犯行，且亦獲得被害人之諒解，態度良好等一切情狀，分別
    量處如主文所示之刑，暨均諭知如易科罰金之折算標準，並
    定其應執行之刑及諭知易科罰金之折算標準，以示懲儆。
據上論斷，應依刑事訴訟法第273條之1第1項、第299條第1項前
段，家庭暴力防治法第61條第1款，刑法第11條前段、第305條、
第55條、第51條第6款、第41條第1項前段，刑法施行法第1條之1
，判決如主文。
本案經檢察官郭玄義到庭執行職務。
中　　華　　民　　國　　96　　年　　8 　　月　　23　　日
                  刑事第二庭          法  官  尚安雅
以上正本證明與原本無異。
如不服本判決，應於判決送達後10日內，向本院提出上訴書狀，
上訴書狀應「敘述具體上訴理由」，並按他造當事人之人數附繕
本。「切勿逕送上級法院」。
告訴人或被害人對於判決如有不服具備理由請求檢察官上訴者，
其上訴期間之計算係以檢察官收受判決正本之日期為準。
中　　華　　民　　國　　96　　年　　8 　　月　　28　　日
                                      書記官  陳佳宏
附錄本案論罪科刑法條全文：
家庭暴力防治法第61條
違反法院依第 14 條第 1 項、第 16 條第 3 項所為之下列裁定
者，為本法所稱違反保護令罪，處3 年以下有期徒刑、拘役或科
或併科新臺幣10萬元以下罰金：
一、禁止實施家庭暴力。
二、禁止騷擾、接觸、跟蹤、通話、通信或其他非必要之聯絡行
    為。
三、遷出住居所。
四、遠離住居所、工作場所、學校或其他特定場所。
五、完成加害人處遇計畫。
